# 会计例如调整到所得税费用表如何填列

提问人：denghaifu 时间：2015-01-25 15:03:48
会计利润调整到所得税费用的附注，如果是本期确认的递延所得税的影响数填到哪里， 利润总额按法定/适用税率计算的所得税费用子公司适用不同税率的影响调整以前期间所得税的影响非应税收入的影响不可抵扣的成本、费用和损失的影响使用前期未确认递延所得税资产的可抵扣亏损的影响本期未确认递延所得税资产的可抵扣暂时性差异或可抵扣亏损的影响所得税费用

回答人：chenyiwei
该表的基本原理是以会计上的利润总额为起点，先乘以母公司的适用税率得到“按法定/适用税率计算的所得税费用”，再在此基础上通过一定的项目调整最终得到会计上的所得税费用总额，其中最后一行的“所得税费用”应等于利润表上的所得税费用，即当期所得税费用和递延所得税费用之和。 该表中的各项调节项目均不含已确认递延所得税的暂时性差异事项，如资产减值准备的纳税调整影响、内部交易未实现损益的抵销影响等。 各项目的填列方法简要说明如下： （ 1 ）利润总额：利润表上显示的利润总额。 （ 2 ）按法定/适用税率计算的所得税费用：利润总额乘以母公司的适用税率（如 25 ％）。 （ 3 ）子公司适用不同税率的影响：反映部分子公司的适用税率不同于母公司（如子公司为高新技术企业或适用西部大开发优惠等）的影响，等于适用税率不同的子公司的利润总额乘以母子公司适用税率之差。如某个子公司适用 15 ％税率，当期该子公司利润总额为 100 万元，而母公司适用 25 ％税率，则该项目填写“-10万元”。 （ 4 ）调整以前期间所得税的影响：反映本年度对上年度所得税进行汇算清缴时，最终汇算清缴结果与上年末计算的应交所得税存在差异而发生的补（退）税额，且不属于前期会计差错的部分（参考《计学撮要 2011 》第 388 ～ 391 页的问答）。该项目的金额在账务处理上应当是作为对本年度的“所得税费用——当期所得税费用”的调整。 （ 5 ）非应税收入的影响：反映本年度会计上计入当期损益但税法规定为免税收入或不征税收入项目（如国债利息收入、某些符合条件的财政资金等）的影响，等于此类收入的金额乘以其所在纳税主体的适用税率。本项目以“-”号填列。 （ 6 ）不可抵扣的成本、费用和损失的影响：反映本年度发生的属于永久性差异性质的不可扣除成本、费用和损失的影响，如超标准业务招待费、使用不征税收入形成的支出等。本项目金额等于此类成本、费用或损失的金额乘以其所在纳税主体的适用税率。 （ 7 ）使用前期未确认递延所得税资产的可抵扣亏损的影响：指以前年度存在的某项可抵扣暂时性差异或可抵扣亏损，以前年度因为无法合理确定其转回期间可产生足够多的应纳税所得额而未对其确认递延所得税资产，本期末管理层认为满足递延所得税资产确认条件，故在本期确认递延所得税资产并贷记本期“所得税费用——递延所得税费用”。本项目以“-”号填列。 （ 8 ）本期未确认递延所得税资产的可抵扣暂时性差异或可抵扣亏损的影响：指本期发生的可抵扣暂时性差异和可抵扣亏损，因为无法合理确定其转回期间可产生足够多的应纳税所得额而未对其确认递延所得税资产的影响，等于该类项目对本期利润总额的影响金额乘以其所在纳税主体的适用税率。 （ 9 ）税率调整导致期初递延所得税资产/负债余额的变化：因预计暂时性差异转回期间的适用税率将发生改变（如因为颁布实施新税法、纳税主体本身是否适用某项税收优惠的条件发生变化等）对该纳税主体期初的递延所得税资产、负债余额按期末预计的转回时适用税率进行调整对所得税费用的影响，其金额等于：期初已确认递延所得税资产或负债的暂时性差异项目金额（注：不包括转回时直接计入其他综合收益或权益项目的暂时性差异）×（期末预计的转回时适用税率－年初预计的转回时适用税率）。导致递延所得税资产增加或递延所得税负债减少的，按“-”号填列；导致递延所得税资产减少或递延所得税负债增加的，按“+”号填列。 （ 10 ）所得税费用：等于利润表所显示的“所得税费用”，即“当期所得税费用”和“递延所得税费用”之和。

提问人：denghaifu 时间：2015-01-25 15:45:26
那弥补以前年度亏损的影响数放到哪项里

回答人：chenyiwei
如果以前年度亏损没有确认递延所得税资产，则弥补以前年度亏损的影响应填列在“使用前期未确认递延所得税资产的可抵扣亏损的影响”一行内。

提问人：zhs7403 时间：2015-01-25 21:41:43
陈老师，这个问题我记得实务中是放到了倒数第二项---本期未确认递延所得税资产的可抵扣暂时性差异或可抵扣亏损的影响。但为什么没有单独本期确认的递延所得税的影响数行？而且叫未确认递延所得税资产的可抵扣暂时性差异听上去也很奇怪？

回答人：chenyiwei
这张表的起点是会计利润总额，终点是所得税费用总额（包括当期和递延）。所以对于那些已确认递延所得税的暂时性差异，因为不破坏“利润总额*税率＝按法定/适用税率计算的所得税费用”的关系，就无需进一步调节了。

提问人：denghaifu 时间：2015-03-30 18:27:50
陈版 如果本年预计以后不能转回以前年度确认的递延所得税资产，本期全部转回的，那这个影响所得税费用的应发放到哪一项里，另外这个表是否可以自己添加项目

回答人：chenyiwei
1 、调整以前年度所得税的影响。 2 、理论上可以自己添加项目，但是目前已经列出的项目应该已经比较完整，预计需要自行添加项目是很少出现的情况。

提问人：denghaifu 时间：2015-03-30 18:46:19
技术研发费用的加计扣除放到哪里，是“（ 6 ）不可抵扣的成本、费用和损失的影响：”放这里吗，以负数列示

回答人：chenyiwei
可以增设一项“额外可扣除费用的影响”，以负数填列。

提问人：denghaifu 时间：2015-03-30 19:10:24
假如本年度亏损 100 万，税率25%，所得税费用 0 ，那我填这个表的时候，是不是“按法定/适用税率计算的所得税费用“的金额就是-25万，”本期未确认递延所得税资产的可抵扣暂时性差异或可抵扣亏损的影响“这里是 25 万，不考虑其他调整因素

回答人：chenyiwei
可以这样理解。

提问人：SharryLi 时间：2018-08-14 16:24:08
陈版，您好。假如有家公司是高新技术企业，在 17 年适用25%税率，为弥补亏损 100 万，确认了 25 万的递延所得税资产，在 18 年税率变成了15%，本期也能够弥补亏损。账面处理是直接冲了 25 万的递延所得税资产，在会计利润与所得税费用调整过程表中，这一部分税率变动的影响-10万（ 100 15%-100 25%）应该放在哪一项里反应呢？

回答人：chenyiwei
税率变动对期初递延所得税资产/负债的影响。

提问人：hrtsex 时间：2019-06-12 11:45:53
请教陈版，关于所得税费用调整过程的填列，根据上述要求，在公司为高新技术企业且处于“二免三减半”免税期间的情况下： 1 、上述第（ 2 ）项母公司的适用税率如何确定？25%还是15%？ 2 、第（ 2 ）金额确定后，在免税的情况下，在（ 5 ）以同等负数金额列示？

回答人：chenyiwei
1 、按照母公司当年实际执行的税率确定，如0%或者7.5%。 2 、等于此类收入的金额乘以其所在纳税主体的适用税率，可能为零或7.5%，也可以理解为你说的按等额负数填列。